臺灣臺中地方法院臺中簡易庭民事判決
111年度中簡字第2585號
原      告  日盛國際商業銀行股份有限公司

法定代理人  洪主民  
訴訟代理人  黃煜翔  
被      告  孟沅駿  

訴訟代理人  孟宗佑  
上列當事人間返還借款事件，於民國111年9月29日言詞辯論終結
，本院判決如下：
    主      文
被告應給付原告新臺幣壹拾陸萬肆仟壹佰參拾元及自民國九十七
年九月二十三日起至清償日止，按年息百分之八點八八計算之利
息，暨自民國九十七年十月二十四日起至清償日止，其逾期在六
個月內者，按上開利率百分之十，超過六個月部分，按上開利率
百分之二十計付違約金。
被告應給付原告新臺幣參萬零柒佰柒拾捌元，及自民國九十七年
十月十日起至民國一０四年八月三十一日止，按年息百分之二十
計算之利息，暨自民國一０四年九月一日起至清償日止，按年息
百分之十四點九九計算之利息。
被告應給付原告新臺幣壹拾肆萬參仟肆佰零玖元，及自民國九十
七年十月十日起至民國一０四年八月三十一日止，按年息百分之
二十計算之利息，暨自民國一０四年九月一日起至清償日止，按
年息百分之十四點九九計算之利息，暨違約金新臺幣壹仟貳佰元
。
訴訟費用新臺幣參仟陸佰肆拾元由被告負擔。
本判決得假執行。
    事實及理由
一、原告法定代理人郭倍廷於本案繫屬後變更為洪主民，具狀聲
    明承受訴訟（見卷第87頁），核無不合，應予准許。
二、原告主張：①被告於民國92年10月23日向原告借款新臺幣（
    下同）45萬元，約定借款期間自92年10月23日起至99年10月
    23日止，約定利率按週年利率百分之8.88計算，遲延還本或
    付息時，除按上開利率計付遲延利息外，並自違約日起，逾
    期在6個月以內者，按上開利率百分之10，逾期超過6個月者
    ，按上開利率百分之20計付違約金；②被告於92年10月23日
    向原告申請現金卡使用並借款15萬元，利息按週年利率百分
    之18計付，未於約定繳款日繳足最低應繳金額者，則改以週
    年利率百分之20計算利息；③被告於92年7月間向原告申請信
    用卡使用，依約被告即得於特約商店簽帳消費及預借現金，
    並須於繳款截止日前清償，倘逾期應自結帳日之次日起按年
    息百分之20（日息萬分之5點479）計算利息，及自逾期開始
    至清償日止，按月給付900元之違約金。嗣被告於95年6月間
    ，依「中華民國銀行公會會員辦理消費金融案件無擔保債務
    協商機制」向各參與協商之債權銀行達成分期還款協議，約
    定自95年6月起，分120期，利率0%，依各債權銀行債權金額
    比例清償各項債務，至全部清償為止。詎被告未依約還款，
    餘欠消費性貸款本金16萬4130元、現金卡本金3萬0778元、
    信用卡本金14萬3409元，屢經催討未獲置理，借款視為全部
    到期，各債務並回復依各債權銀行原契約約定辦理，被告已
    喪失期限利益。依據銀行法第47條之1修正及金管會函令「
    自104年9月1日起，銀行辦理現金卡之利率或信用卡業務機
    構辦理信用卡之循環信用利率不得超過年息百分之15」，故
    請求予以減縮。又依金管會發函規範信用卡違約金收取不得
    超過3期，即發卡機構對違約金收取上限分別為300元、400
    元及500元，故信用卡違約金請求限縮為1200元。爰依消費
    借貸契約、現金卡契約及信用卡契約之法律關係，請求被告
    如數給付，並聲明如主文第1-3項所示。
三、被告則以：對於被告積欠債務沒有爭執，惟被告有做債務整
    合，後因身體因素失業而無法償還，目前在大陸，已經很多
    年沒有回來臺灣等語置辯，答辯聲明：原告之訴駁回。
四、原告主張之事實，業據提出消費性貸款約定書、現金卡借款
    約定書、信用卡申請書、信用卡約定條款、協議書、無擔保
    債務還款計畫、放款帳務明細查詢等件為證，且為被告所不
    爭執，自堪信為真實。從而，原告依貸款契約之約定，請求
    被告給付如主文第1-3項所示，為有理由，應予准許。並依
    民事訴訟法第78條、第87條第1項規定，確定本件訴訟費用3
    640元（即第1審裁判費）由被告負擔。
五、本件係就民事訴訟法第427條第1項訴訟適用簡易程序為被告
    敗訴之判決，爰依民事訴訟法第389條第1項第3 款規定，依
    職權宣告假執行。
六、據上論結，本件原告之訴為有理由，依民事訴訟法第436 條
    第2項、第385條第1項前段、第78條、第87條第1項、第389
    條第1項第3款，判決如主文。
中    華    民    國    111    年    10   月    20    日
                  臺灣臺中地方法院臺中簡易庭
                                  法  官  熊祥雲
以上正本係照原本作成。
如不服本判決，應於送達後20日內，向本院提出上訴狀並表明上
訴理由，如於本判決宣示後送達前提起上訴者，應於判決送達後
20日內補提上訴理由書（須附繕本），如委任律師提起上訴者，
應一併繳納上訴審裁判費。
中    華    民    國    111    年    10   月    20    日
                                  書記官  王麗麗